【裁判字號】    97,抗,253
【裁判日期】    971008
【裁判案由】    本票裁定
【裁判全文】
臺灣板橋地方法院民事裁定               97年度抗字第253號
抗  告  人  甲○○
上列抗告人因與相對人元大商業銀行股份有限公司間聲請本票裁
定准予強制裁定事件，抗告人對於本院中華民國97年9月5日97年
度票字第7890號裁定提起抗告，本院裁定如下：
    主      文
抗告駁回。
抗告程序費用由抗告人負擔。
    理      由
一、按「執票人向本票發票人行使追索權時，得聲請法院裁定後
    強制執行。」，票據法第123 條定有明文；又按「未載到期
    日者，視為見票即付。」、「匯票上雖有免除作成拒絕證書
    之記載，執票人仍應於所定期限內，為承兌或付款之提示，
    但對於執票人主張未為提示者，應負舉證之責。」，亦分別
    為票據法第24條第2 項、第95條所明定，上述規定依同法第
    124 條於本票準用之。
二、本件相對人主張其執有抗告人為發票人，如原裁定所示之本
    票1 紙，並免除作成拒絕證書，詎屆期提示未獲付款，因依
    票據法第123 條規定，聲請裁定許可強制執行等情，已據相
    對人提出本票及授權書影本1 紙為證，原裁定予以准許，即
    無不合。抗告人抗告意旨略以：執票人元大商業銀行股份有
    限公司持有本案2 張本票，該2 張本票均未載到期日，且均
    未向抗告人遵期提示付款等語。經查，據相對人即執票人元
    大商業銀行股份有限公司提出之聲請裁定准予強制執行之本
    票影本所示，固未記載到期日，惟於同紙下方已有發票人即
    本件抗告人所簽署之授權書，載明授權相對人於行使票據權
    利時得逕行填列到期日，此有該本票及授權書影本附於原法
    院卷內可稽（見原法院卷第5 頁），則相對人本有依照抗告
    人之授權直接於該本票上填載到期日之權限，然依相對人於
    原法院提出之本票影本觀之，相對人於行使票據權利時並未
    依照抗告人之授權在本票上填載到期日，該本票上之到期日
    部分仍屬空白，則依照前揭票據法第24條第2 項規定，應視
    為見票即付之本票，執票人即相對人仍得行使票據權利，抗
    告人以系爭本票未載到期日為抗告理由，請求廢棄准予強制
    執行之裁定並無可採；又系爭本票票面記載免除作成拒絕證
    書，執票人固仍有提示請求付款之義務，惟依前揭法條規定
    ，主張執票人未為提示者，應負舉證之責任，然抗告人並未
    提出任何證據證明本件相對人並未向抗告人提示請求付款，
    則抗告人此部分抗辯亦非可採，其據以請求廢棄原裁定，亦
    非有理由；從而，應認為抗告人之抗告為無理由，應予駁回
    。
三、結論：本件抗告為無理由，依非訟事件法第44條第1項、第
    46條、第21條第2項，民事訴訟法第495條之1第1項、第449
    條第1項、第78條，裁定如主文。
中    華    民    國    97    年    10    月    8     日
            民事第一庭  審判長法  官  李世貴
                              法  官  黃信樺
                              法  官  許瑞東
上為正本係照原本作成
本裁定不得抗告
中    華    民    國    97    年    10    月    8     日
                              書記官  賴玉芬


司法院資訊處製作；財團法人民間司法改革基金會備份。
